臺灣橋頭地方法院民事判決
111年度橋簡字第461號
原      告  周幸宜  
被      告  沈柏淵  


上列當事人間請求遷讓房屋等事件，本院於民國111 年7月21日
言詞辯論終結，判決如下：
    主      文
被告應給付原告新臺幣76,681元，及自民國111年6月21日起至清
償日止，按週年利率百分之五計算之利息。
原告其餘之訴駁回。
訴訟費用新臺幣3,200元，由被告負擔新臺幣800元，餘由原告負
擔。
本判決第一項得假執行。
    事實及理由
壹、程序部分：被告經合法送達，無正當理由未於言詞辯論期日
    到場，經核無民事訴訟法第386 條各款所列情形，爰依原告
    聲請，由其一造辯論而為判決。
貳、實體部分：
一、原告主張：被告於民國109 年11月5日向原告承租位於高雄
    市○○區○○○路000號19之之1號房屋（下稱系爭房屋），租賃
    期間自109年11月5日起至111 年11 月4日止，租金每月為新
    台幣（下同）25,000元，雙方並簽有租賃契約書1 紙（下稱
    系爭租約）。詎料，被告未按時給付租金，迄至其搬離，租
    金結算至111年2 月止，仍有積欠租金120,000元，且亦未繳
    納水費、電費及天然氣合計6,681元，另被告租賃期間將屋
    內家具、家電、裝潢破壞，並堆積大量垃圾，致使原告必須
    整修系爭房屋及僱工清理垃圾，合計花費168,400元。為此
    ，依法提起本件訴訟，並聲明：被告應給付原告295,081元
    及自起訴狀繕本送達翌日起至清償日止，按週年利率百分之
    五計算之利息。願供擔保，請准宣告假執行。
二、被告未於言詞辯論期日到場爭執，亦未提出書狀作何聲明或
    陳述。
三、本院之判斷：
　  原告主張被告於109 年11月5日向原告承租系爭房屋，租賃
    期間自109年11月5日起至111 年11 月4日止，租金每月為25
    ,000元。被告未按時給付租金，迄至其搬離，租金結算至11
    1年2 月止，仍有積欠租金120,000元，且亦未繳納水費、電
    費及天然氣合計6,681元，另被告租賃期間堆積大量垃圾等
    情，業據其提出系爭契約書、本票、現場照片、水費、電費
    、瓦斯費收據為證，堪認屬實。然原告請求被告給付房租、
    水電瓦斯費、清潔費及修繕費等是否有理由，分論如下：
　㈠租金部分：
　　按承租人應依約定日期，支付租金，民法第439 條前段定有
　　明文。準此，原告主張被告迄搬離系爭房屋止，積欠原告12
　　萬元房租，請求被告給付積欠之房租，自堪採據，應予准
　　許。
　㈡水、電、瓦斯費：　
　  查系爭租約第6條第2、3、4款約定，水費、電費、瓦斯費由
    承租人(即被告)負擔。是原告據上開租約第6條約定，請求
    被告給付租賃期間上開費用合計6,681元，核屬有據，應予
    准許。
　㈢垃圾清運費用：
　　原告主張被告返還系爭房屋時堆積大量垃圾，致原告支出清
    潔費用45,000 元此情，雖據其提出與所述相符之照片為證
    （見本院卷第31-39頁）。惟原告未提出支出清潔費用之單
    據，且系爭租約並無約定租賃契約終止返還房屋時，應由何
    人負擔清潔費用，此部分所請，自難准許。
　㈣廚房大理石毀損、木質地板毀損、沙發毀損、電視櫃毀損、
    洗衣機毀損之修繕費用及牆壁重新粉刷費用：
　　按當事人主張有利於己之事實者，就其事實有舉證之責任，
    民事訴訟法第277 條前段定有明文。又民事訴訟如係由原告
    主張權利者，應先由原告負舉證之責，若原告先不能舉證，
    以證實自己主張之事實為真實，則被告就其抗辯事實即令不
    能舉證，或其所舉證據尚有疵累，亦應駁回原告之請求（最
    高法院著有17年上字第917號判例意旨可資參照）。原告請
    求被告給付此部分損害賠償金121,900元，惟其未提各該物
    品損壞證據，復未能提出其他證據證明系爭房屋承租前之原
    狀為何，其遽為請求被告應賠償回復原狀之費用，自難可採
    。
　㈤換鎖費用部分：
　　原告主張因被告未依約點交、遷讓返還房屋及歸還鑰匙，致
    支出換鎖費用1,500元，請求被告賠償等語，然出租人於承
    租人返還房屋後，為求安全及保護房屋、財產目的，自行更
    換門鎖，或應新承租人要求重新更換門鎖等情形，並非罕見
    ，是承租人返還房屋後，門鎖之更換多是基於出租人保護居
    住及財產安全目的，受益者亦屬出租人，性質上乃出租房屋
    需負擔之必要成本，難謂原告收回系爭房屋更換門鎖之費用
    ，屬被告造成之損害。況觀諸系爭租約未有被告須負擔更換
    門鎖費用之約定，是原告請求被告給付換鎖費用1,500元，
    並無可採。　
四、末按押租金契約，係信託的所有權讓與行為，乃承租人以擔
    保租賃契約所生債務之履行為目的，移轉押租金之所有權與
    出租人，如承租人履行租賃債務完畢，出租人即應全數返還
    ，倘承租人有欠租或其他債務不履行情事，出租人當然就押
    租金扣押受償，苟有餘額再返還之。押租金之主要目的在於
    擔保承租人履行租賃債務，故租賃關係消滅後，承租人如有
    欠租或其他債務不履行時，其所交付之押租金，發生當然抵
    充之效力（最高法院87年度臺上字第1631號判決參照）。原
    告本得請求被告給付金額共計126,681元【計算式：120,000
    元（租金）+6,681元（水、電、瓦斯費）=126,681元】，
　　以押租保證金50,000元抵充後，被告尚應給付原告76,681元
    （即126,681元－50,000元＝76,681元）。
五、從而，原告本於兩造間租賃契約之約定、租賃之法律關係請
    求被告給付76,681元，及自111年6月21日起（見本院卷第69
    頁公示送達公告）至清償日止按週年利率百分之五計算之利
    息，為有理由，應予准許，逾此範圍，應予駁回。
六、本件係依民事訴訟法第427 條第2 項第1 款規定適用簡易訴
    訟程式所為被告敗訴之判決，依同法第389 條第1 項第3 款
    之規定，爰依職權宣告假執行。
七、各當事人一部勝訴、一部敗訴者，其訴訟費用，由法院酌量
    情形，命兩造以比例分擔或命一造負擔，或命兩造各自負擔
    其支出之訴訟費用；法院為訴訟費用之裁判時，應確定其費
    用額，民事訴訟法第79條、第436 條之19條第1 項分別定有
    明文。本件訴訟費用額確定為3,200 元（即第一審訴訟費用
    ），且原告為一部勝訴，本院審酌原告勝訴部分之金額與原
    告全部請求金額之比例，認應由被告負擔800 元，餘由原告
    負擔，爰判決如主文第3 項所示。
中　　華　　民　　國　　111 　年　　8 　　月　　10　　日
                  橋頭簡易庭  法    官  林揚奇
以上正本係照原本作成。
如不服本判決，應於送達後20日內，向本院提出上訴狀並表明上
訴理由，如於本判決宣示後送達前提起上訴者，應於判決送達後
20日內補提上訴理由書（須附繕本）。
中　　華　　民　　國　　111 　年　　8 　　月　　10　　日
                              書 記 官  陳麗如